【裁判字號】    89,上易,2015
【裁判日期】    890706
【裁判案由】    傷害
【裁判全文】
臺灣高等法院刑事判決                          八十九年度上易字第二一五號
    上  訴  人  臺灣桃園地方法院檢察署檢察官
    上  訴  人
    即  被  告  甲○○
                乙○○
                丙○○
    共      同
    選任辯護人  吳正順
右上訴人因被告傷害案件，不服臺灣桃園地方法院八十九年度易字第四九九號，中華
民國八十九年三月廿九日第一審判決（起訴案號：臺灣桃園地方法院檢察署八十八年
度偵字第一八四六一號），提起上訴，本院判決如左：
    主  文
上訴駁回。
    事實及理由
一、本案經本院審理結果，認第一審判決以上訴人即被告甲○○、乙○○、丙○○係
    犯刑法第二百七十七條第一項之傷害罪，並審酌被告甲○○、乙○○、丙○○犯
    罪後之態度等一切情狀，判處被告乙○○、甲○○各處拘役伍拾日，丙○○處拘
    役肆拾日，如易科罰金，均以佰元折算壹日。認事用法及量刑均無不當，應予
    維持，並引用第一審判決書記載之事實、證據及理由（如附件判決書）。
二、檢察官循告訴人蔡佾錩之請求上訴意旨稱：被告等出手狠毒，如非有外人在場，
    告訴人始得脫身，否則後果不堪設想。然被告等仍無悔意，文過飾非，惡性重大
    ，原判決只量處拘役，均得易科罰金，顯然過輕等語。
三、被告乙○○上訴意旨稱：伊係與告訴人互毆，且告訴人傷害伊較重，原判決量刑
    過重等語；另被告甲○○、丙○○上訴意旨稱：伊二人是勸架，告訴人恩將仇報
    反而控告伊二人，誠屬冤枉等語。
四、經查告訴人蔡佾錩於本院審理中再明確敘述：我並沒有與乙○○互毆的情形，當
    時因為他們有十多人在場，我只有被打的份，那有機會回手。當時乙○○確有拿
    竹掃把打我。加入的人我是第二天才知道名字是甲○○與丙○○，其中甲○○拿
    黑金剛型之行動電話毆打。此外，告訴人之受傷情形，並有財團法人恩主公醫院
    甲種診斷證明書一紙在卷可稽，被告等人所辯，均不足採信。且被告等與告訴人
    只是偶因讓路問題起勃，被告等應無殺人之意，告訴人另主張被告等涉有殺人
    未遂罪，應屬誤會。
五、原審以被告等罪證明確，各予以科處如前述之刑認事用法並無不合，量刑亦屬適
    當。檢察官上訴意旨執前詞稱原判決量刑過輕；被告乙○○稱原審量刑過重；被
    告甲○○、丙○○上訴意旨則執前詞否認犯罪；而指摘原判決不當，均為無理由
    ，應予駁回。
據上論斷，應依刑事訴訟法第三百七十三條、第三百六十八條，判決如主文。
本案經檢察官劉惟宗到庭執行職務。
中    華    民    國    八十九    年      七        月        六        日
                            臺灣高等法院刑事第廿庭
                                審判長法  官  葉  麗  霞
                                      法  官  余  來  炎
                                      法  官  王  炳  梁
右正本證明與原本無異。
不得上訴。
                                      書記官  潘  大  鵬
中    華    民    國    八十九    年      七        月        十        日
附錄：本案論罪科刑法條全文
刑法第二百七十七條（第一項）
傷害人之身體或健康者，處三年以下有期徒刑，拘役或一千元以下罰金。
附件：
臺灣桃園地方法院刑事判決                          八十九年度易字第四九九號
    公  訴  人  臺灣桃園地方法院檢察署檢察官
    被      告  甲○○  男三十六歲（民國○○○年○月○○日生）
                        住台北市○○區○○街二五一巷六弄四號四樓
                        身分證統一編號：Ｚ000000000號
                乙○○  男三十八歲（民國○○年○月○○日生）
                        住桃園縣中壢市○○里○○路八十巷四號
                        身分證統一編號：Ｚ000000000號
                丙○○  男五十二歲（民國○○○年○月○○日生）
                        住台北縣三峽鎮○○路○段三八號
                        身分證統一編號：Ｆ一六八七九四一號
    右三人共同
    選任辯護人  吳正順律師
右列被告因傷害案件，經檢察官提起公訴（八十八年度偵字第一八四六一號），本院
判決如左：
        主  文
乙○○、甲○○、丙○○共同傷害人之身體，乙○○、甲○○各處拘役伍拾日，丙○○處拘役肆拾日，如易科罰金，均以佰元折算壹日。
        事  實
一、乙○○、丙○○均係受僱於鴻禧育樂公司從事於球場養護管之工作，甲○○係受
    僱於鴻禧育樂公司外包商，三人因工作關係而認識，於八十八年十一月五日下午
    四時五十分許，三人在桃園縣大溪鎮永福里鴻禧會館與別館間之停車場間從事草
    皮施工之工程，適蔡佾錩駕車行經該處，因會車問題而與乙○○發生口角爭執，
    詎乙○○竟基於普通傷害之犯意，先持其公司所有之竹掃把向蔡佾錩揮去，甲○○、丙○○見狀即基於與乙○○共同之犯意聯絡，由甲○○持黑金剛型之行動電
    話毆打，而乙○○、丙○○則或徒手或拳打腳踢，共同毆打蔡佾錩，致蔡佾錩受
    有左前額裂傷三公分長、左肩部浮腫五乘五公分、頂部頭皮血朣三處各為二乘二
    公分及右前額瘀紫二乘二公分等傷害。
二、案經被害人蔡佾錩訴由桃園縣警察局大溪分局報請台灣桃園地方法檢察署檢察官
    偵查起訴。
        理  由
一、訊據被告乙○○固不諱言，於前開時、地，與蔡佾錩發生爭執並發生扭打等情，
    而被告丙○○、甲○○均矢口否認有何傷害蔡佾錩之犯行，被告乙○○辯稱：伊
    並未拿掃把打他云云；被告丙○○、甲○○均辯稱：伊僅係勸架而已，並未毆打
    蔡佾錩云云。惟查，右揭事實，業據被害人蔡佾錩迭於警訊及偵審中指述甚詳，
    而被告乙○○初於警訊中自承：伊與對方扭打時，旁邊有人加入互毆，是誰伊不
    清楚等語（見偵查卷第九頁正面），於警訊中第二次訊問時又稱：當事人僅有告
    訴人及伊等三人（即被告三人）而已，此外，並有財團法人恩主公醫院甲種診斷
    證明書一紙在卷可稽，而由該診斷證明書所載之傷勢以觀，被告所受之浮腫、瘀
    紫顯係拳腳所造成手傷，而裂傷及頭皮部分之處血腫，應屬硬物所傷，均核與被
    害人初於警訊中所指述受傷部位相符，再參以被害人係先報案（即八十八年十一
    月六日），後至醫院驗傷，應無造假之可能，況被告等人施工時亦確需使用掃把
    ，亦為被告乙○○供承在卷，足徵被害人蔡佾錩之指述可信。雖證人秦永吉到庭
    證稱：伊看到乙○○與蔡佾錩二人扭打，而丙○○先過去拉開他們拉不開，甲○○亦過去幫忙拉開等語，惟秦永吉係與被告等人在同一處工作之人，其證詞不免
    偏頗，自不足採信。是以，本件事證明確，被告等人所辯，均不足採信，其等犯
    行堪以認定。
二、核被告乙○○、甲○○、丙○○所為，均係犯刑法第二百七十七條第一項之傷害
    罪。又被告三人間，就上開犯行，有犯意聯絡及行為分擔，均為共同正犯。爰審
    酌被告等人與被害人之關係、素行、犯罪之動機、目的、手段、所生之危害及犯
    罪後之態度等一切情狀，各量處如主文所示之刑，並均諭知易科罰金之折算標準
    ，以資懲儆。至黑金鋼型之行動電話一支，無法證明係被告所有，且亦未扣案，
    依法不得為沒收之諭知，併此敘明。
據上論斷，應依刑事訴訟法第二百九十九條第一項前段，刑法第二十八條、第二百七
十七條第一項、第四十一條，罰金罰鍰提高標準條例第一條前段、第二條判決如主文
。
本案經檢察官張春暉到庭執行職務。
中      華      民      國      八十九    年    三      月    廿九     日
                                臺灣桃園地方法院刑事第二庭
                                      法  官  吳進發
右正本證明與原本無異。
如不服本判決，應於判決送達後十日內向本院提出上訴狀( 應附繕本 )，上訴於
臺灣高等法院。
                                      書記官  陳靜娟
中      華      民      國      八十九    年    三      月    三十一    日
刑法第二百七十七條（第一項）
傷害人之身體或健康者，處三年以下有期徒刑，拘役或一千元以下罰金。


司法院資訊處製作；財團法人民間司法改革基金會備份。
